# 【求助陈版】处置子公司丧控同时豁免子公司债务，少数股东的处理

提问人：wx_5dd4c145205c 时间：2022-03-16 18:26:06
请教陈版主，
处置子公司全部股权（非100%持有，如60%，40%为其他第三方股东）给集团外第三方，因处置前子公司呈净负债，主要是由于尚有对集团内其他公司的应付款项，因此集团处置该子公司股权时对子公司与集团内其他子公司的关联放来进行了安排，豁免了集团下属公司对该公司的大部分股权。
这时是否对子公司进行债权的豁免是作为集团对该子公司的资本投入？因此应当对豁免部分的少数股权的部分，按照权益性交易处理？还是需要考虑计入投资损失？
非常感谢！

回答人：chenyiwei
如果债务豁免与股权转让是一揽子交易，则鉴于股权处置后该子公司不再是本集团的子公司，相应地原先的少数股东也不再是本集团合并报表层面的权益持有者，故与股权转让构成一揽子交易的债务豁免对少数股东权益的影响不作为权益性交易处理，而是一并体现在处置子公司股权的损益中，列入合并报表中的投资收益。

提问人：wx_5dd4c145205c 时间：2022-03-19 20:33:46
多谢陈版主！若是豁免先发生，相应是否冲减资本公积，资本公司冲减不足则冲减留存收益。这个资本公积冲减不足，是以处置方的合并资本公积为限。另外处置子公司时，合并报表如何处置相应的资本公积冲减影响？

回答人：chenyiwei
如果不是一揽子交易且豁免先发生，则归属少数股东的豁免影响金额减少资本公积（以合并报表层面资本公积为限，如不足则冲减合并报表的留存收益）。后续这部分资本公积不变，不能转入损益。